---
title: "HW Shiny Interface"
author: "DS Minor"
output: html_document
---

```{r setup, include=FALSE}
knitr::opts_chunk$set(echo = TRUE)
```

## Задание

Вам даны данные про оценивание Teaching Assistant на некоторых курсах

```{r}
data = read.csv("C:/Users/pkath/Downloads/TA.csv")
```


```{r}
library(dplyr)
library(ggplot2)
library(tidyverse)

ggplot(data = inner_join(data, input, by = Instuctor) + geom_histogram(aes(x = Score), stat="count") +
  xlab("Score") +
  ylab("count")
```

   1. isNative = Whether of not the TA is a native English speaker
   2. Instructor = Course instructor (categorical, 25 categories)
   3. Course (categorical, 26 categories)
   4. Season = Summer or regular semester
   5. Size = Class size (numerical)
   6. Score = TA estimate 1=Low, 2=Medium, 3=High
   
В задании вам нужно повторить интерфейс согласно вашему варианту. 

*Как узнать свой вариант?* Запустите следующий код, подставив свой логин в функцию `getVariant()`

```{r}
source("~/shared/minor2_2020/4-Project/hw-shiny/getV.R")
getVariant(login = "enpetrova_3")
```

В файле `~/shared/minor2_2020/4-Project/hw-shiny/shinyTaskVariants.pdf` представлены варианты, каждый на отдельной странице. 

* повторить нужно именно интерфейс (кнопки, меню и т.д.); график, таблицу вы вставляете любые, не обязательно делать так, чтобы они как-то реагировали на ввод, т.е. вставляете любой график, который вы хотите построить по данным
* приложение при первом входе должно выглядеть именно так, как представлено на скриншоте -- те же выбранные значения по умолчанию, те же заголовки, те же границы. Единственное, что может отличаться -- графики, таблицы и текст в разделе info (там, где эти жэлементы есть)
* обратите внимание на пояснения в файле со скриншотами



## Как сдать

* В степик, модуль ДЗ Shiny
* Скачать архив приложения (выбираете папку с приложением и выбираете More -> Export, скачается архив)
* Дедлайн 17.06 23:59 (если вы уезжаете на военные сборы, то нужно загрузить до 13.06)


