---
title: "HW2: Анализ проектов в Kickstarter"
author: "enpetrova_3"
date: "24/12/2020"
output: html_document
---

```{r echo=FALSE, message=FALSE, warning=FALSE}
library(readr)
kickstarter = read_csv("~/shared/minor2_2020/1-Intro/hw2/kickstarter.csv")
dollar_goal=read_csv("~/shared/minor2_2020/1-Intro/hw2/usd_goals.csv")
  
library(rpart)
library(rpart.plot)
library(readr)
library(dplyr)
library(ggplot2)
library(tidyverse)
library(MASS)
library(coin)
library(lubridate)
library(ggplot2)
```

У нас есть данные о проектах с платформы Kickstarter. На основе них мы будем стараться предсказать будет наш собственный проект успешным, то есть доберёт свою поставленную сумму. Допустим, я хочу основать свой проект, но еще не знаю какую категорию выбрать. Основываясь на данных введём новые переменные duration (длительность действия проекта до дедлайна), sum_day (отношение целевого заработка на длительность проекта)

Так как я могу выбирать только название, категорию, страну и дедлайн составим несколько гипотез:

H01:"Успешность не зависит от категории" - если нет, посмотрим в каких категория самая большой процент успешных проектов
H02:"Успешность не зависит от страны" - если нет, выберем страну для реализации проекта
H03:"Успешность не зависит от длительности осуществления проекта" - если нет, посмторим медианную длительность  
H04:"Количество инвесторов не влияет на успешность проекта" - если нет, то посмотрим имеет ли он прямую зависимость и уберем эту переменную из дерева, т.к. нам нужно будет стараться просто максимизировать этот показатель и для анализа именно своего проекта он мало чего даёт, ведь мы не можем точно повлиять на эту величину.


```{r echo=FALSE, message=FALSE, warning=FALSE}
kickstarter = right_join(kickstarter, dollar_goal)
kickstarter$state = as.factor(kickstarter$state)
kickstarter$main_category = as.factor(kickstarter$main_category)
kickstarter$country = as.factor(kickstarter$country)
kickstarter$launched = as.Date(kickstarter$launched)

kickstarter = kickstarter %>% mutate(duration = deadline - launched) 
kickstarter$duration = as.numeric(kickstarter$duration)
kickstarter = kickstarter %>%  mutate(sum_day = usd_goal_real/duration)
```

```{r echo=FALSE, message=FALSE, warning=FALSE}
category_sucs = kickstarter %>% dplyr::select(main_category, usd_goal_real, state)
category_sucs = category_sucs %>% group_by(main_category, state) %>% summarise(number=n(), median_goal=median(usd_goal_real))

#анализ где самая большая конкуренция и часть успешных проектов 

options(scipen=999)
ggplot() +
  geom_histogram(data = category_sucs, aes(x = reorder(main_category, number), y=number, fill=state), stat = "identity", ) +
  ylab("Количество проектов") + 
  xlab("Категории деятельности") + 
  ggtitle("    Количество проектов в каждой категории и\n      их успешная и неуспешная части") + 
  theme(axis.text.x = element_text(angle = 90, hjust = 1))+
  scale_fill_discrete(name = "Успех")
```

### H01: "Успешность не зависит от категории"
```{r echo=FALSE, message=FALSE, warning=FALSE}
independence_test(state ~ main_category, data = kickstarter)

ch1 <- chisq.test(kickstarter$state, kickstarter$main_category)
ch1
```
Гипотеза отклоняется. Видим, что p-value очень маленький, значит категория всё-таки влияет на успех
Теперь выберем одну из самых вероятных на успех категорию

```{r echo=FALSE, message=FALSE, warning=FALSE}
sucfl_cat = category_sucs %>% group_by(main_category) %>% mutate(cat_n = sum(number)) %>% filter(state == 'successful') 
options(scipen=999)
ggplot() +
  geom_histogram(data = sucfl_cat, aes(x = reorder(main_category, number/cat_n), y=number/cat_n), stat = "identity", ) +
  ylab("Доля успешных проектов") + 
  xlab("Категории деятельности") + 
  ggtitle("                  Доля успешных проектов в каждой категории") + 
  theme(axis.text.x = element_text(angle = 90, hjust = 1))+
  geom_hline(aes(yintercept = median(sucfl_cat$number/sucfl_cat$cat_n)), linetype="dashed", color="#8B0000", size=1)
```

**Вывод:** Существуют категории, вероятность успеха которых 60% и больше, и такие, что вероятность будет меньше 30%. так что этот фактор важно учитывать при анализе. Основываясь только на вероятности успеха, не беря в расчет прибыль, которую мы получим (так как не обладаем данными об издержках), возбмем Comics за основную категорию деятельности

Но все равно можно проверить какую цель медианно ставят успешные проекты в своей категории

```{r echo=FALSE, message=FALSE, warning=FALSE}
options(scipen=999)
ggplot() +
  geom_histogram(data = sucfl_cat, aes(x = reorder(main_category, median_goal), y=median_goal), stat = "identity", ) +
  ylab("Медианный целевой зароботок") + 
  xlab("Категории деятельности") + 
  ggtitle("    Рейтинг медианного заработка средств у успешных проектов") + 
  theme(axis.text.x = element_text(angle = 90, hjust = 1))
```

**Вывод:**: Самые вероятные на успех категории получают не самый большой заработок, что логично ведь риск должен стоить своих денег.


### H02: "Успешность не зависит от страны"

```{r echo=FALSE, message=FALSE, warning=FALSE}
#in general
independence_test(state ~ country, data = kickstarter)

#in my category
kick_comics = filter(kickstarter, main_category == "Comics")
ch2 <- chisq.test(kick_comics$state, kick_comics$country)
ch2
```
Видим, что в обоих случаях p-value очень близок к 0, поэтому можно сделать вывод, что страна является достаточно одним из факторов успеха.

```{r echo=FALSE, message=FALSE, warning=FALSE}
country_cat_sucs = kickstarter %>% dplyr::select(country, main_category, usd_goal_real, state)
country_sucs = country_cat_sucs %>% group_by(country, state) %>% summarise(number=n()) %>% mutate(country_n = sum(number)) %>% filter(state=="successful")

ggplot() +
  geom_histogram(data = country_sucs, aes(x = reorder(country, number/country_n), y=number/country_n, fill=state), stat = "identity", ) +
  ylab("Доли и мединная доля") + 
  xlab("Страны") + 
  ggtitle("         Доли успешных проектов в каждой стране") + 
  scale_fill_discrete(name = "Успех") +
  geom_hline(aes(yintercept = median(country_sucs$number/country_sucs$country_n)), linetype="dashed", color="#8B0000", size=1)
  
```

**Вывод:** Разброс в каждой стране от медианного значения существует, и вероятнее всего успешными проекты будут в Дании (DK), а наименее в Италии (IT).

Но теперь рассмотрим именно в нашей категории:

```{r echo=FALSE, message=FALSE, warning=FALSE}
country_cat_sucs = kickstarter %>% dplyr::select(country, main_category, usd_goal_real, state)
country_sucs = country_cat_sucs %>% filter(main_category == "Comics") %>% group_by(country, state) %>% summarise(number=n()) %>% mutate(country_n = sum(number)) 

ggplot() +
  geom_histogram(data = country_sucs, aes(x = reorder(country, number/country_n), y=number/country_n, fill=state), stat = "identity", ) +
  ylab("Доли успешных и не успешных проектов") + 
  xlab("Страны") + 
  ggtitle("         Доли успешных и не успешных проектов\n          в каждой стране в категории Комиксы") + 
  scale_fill_discrete(name = "Успех") +
  geom_hline(aes(yintercept = median(country_sucs$number/country_sucs$country_n)), linetype="dashed", color="#8B0000", size=1)
```

Видим, что несмотря на то, что страна в которой самый большой процент в общем Дания (DK) оказалась самой "неуспешной" для категории Comics. И для работы в этой категории лучше выбрать Швецию (SE), Норвегию (NO) или Великобританию (GB). Разброс от медиане именно в этой категории стал еще больше, так что можно предположить, что страна в определенных категориях имеет ещё большее влияние.

### H03: "Успешность не зависит от суммы получения в день"
```{r echo=FALSE, message=FALSE, warning=FALSE}
independence_test(state ~ sum_day, data = kickstarter)
```

Отношение целевого заработка на длительность осуществления проекта, как оказалось, также имеет влияние на успех.

```{r echo=FALSE, message=FALSE, warning=FALSE}
duration_cat_sucs = kickstarter %>% dplyr::select(sum_day, main_category, usd_goal_real, state)
duration_cat_sucs = duration_cat_sucs %>% filter(sum_day < 100000)
                                                   #quantile(sum_day, 0.75)) 

ggplot() +
  geom_point(data = duration_cat_sucs, aes(x = sum_day, y=main_category, color=state)) +
  ylab("Категории") + 
  xlab("Количество денег, которое нужно получать в среднем в день") + 
  ggtitle("Количество денег, которое нужно получать в среднем\n в день в каждой категории в зависимости от успеха") + 
  scale_color_discrete(name = "Успех")
```

**Вывод:** Существует такое значение заработка в день, которое обеспечивает точный провал проекта и у каждой категории он свой. Её можно увиделть фильтруя значения sum_day.

### H04: "Количество инвесторов не влияет на успешность проекта"

```{r fig.width=12, echo=FALSE, message=FALSE, warning=FALSE}
backers_sucs = kickstarter %>% dplyr::select(backers, state)
backers_sucs = backers_sucs %>% filter(backers < quantile(backers, 0.75))

ggplot() +
  geom_boxplot(data = backers_sucs, aes(x = state, y = backers)) +
  ylab("Инвесторы") + 
  xlab("Успешность") + 
  ggtitle("                      Распределение количества инвесторов между успешными и неуспешными проектами")
```
```{r echo=FALSE, message=FALSE, warning=FALSE}
t.test(backers~state, data=kickstarter)
```

**Вывод:** эту переменную можно убрать из анализа, так как большее количество инвесторов гарантирует успех, и эту величину необходимо максимизировать. Тем более её нельзя узнать или поставить заранее.

### Строим дерево

Посторим дерево, основываясь на переменных, на которые мы можем в теории влиять. Возьмем cp=0,0001, чтобы потом выбрать самый оптимальный.

```{r fig.width=12, echo=FALSE, message=FALSE, warning=FALSE}
set.seed(147)
kick_train = kickstarter %>% sample_frac(.8)
# создаем тестовый набор данных
# через анти-джойн, чтобы убрать все наблюдения, попавшие в обучающую выборку
kick_test = anti_join(kickstarter, kick_train, by = 'id') %>% dplyr::select(-id)
kick_train = kick_train %>% dplyr::select(-id)

tree1.regr = rpart(state ~ main_category + country + usd_goal_real + sum_day + duration, method = "class", data = kick_train, control = rpart.control(cp = 0.0001))
prp(tree1.regr)
```


```{r echo=FALSE, message=FALSE, warning=FALSE}
pred0 = predict(tree1.regr, type="class", data = kick_train)
t = table(pred0, kick_train$state)
(t[1,1] + t[2,2])/sum(t)
```
```{r echo=FALSE, message=FALSE, warning=FALSE}
pred = predict(tree1.regr, kick_test, type="class")

t = table(pred, kick_test$state) ##confusion table
(t[1,1] + t[2,2])/sum(t)
```
Получаем оргомное дерево, с точностью 73% на тренировочной и 65% на тестовой — слишком большая разница. Значит наша модель переобучена. Находим оптимальный cp с одним из наименьших значений кроссвалидации x-error.

```{r echo=FALSE, message=FALSE, warning=FALSE}
plotcp(tree1.regr)
printcp(tree1.regr)
```
Обрезаем дерево с cp=0.00088429, регулируя разницу точности для тренировончой и тестовой выборок.

```{r echo=FALSE, message=FALSE, warning=FALSE}
tree2.regr = prune(tree1.regr, cp = 0.00088429)
prp(tree2.regr, type=0, box.palette = "auto", extra = 1, left = TRUE)
?prp()

pred1 = predict(tree2.regr, type="class", data = kick_train)
t = table(pred1, kick_train$state)
(t[1,1] + t[2,2])/sum(t)
```

```{r echo=FALSE, message=FALSE, warning=FALSE}
pred2 = predict(tree2.regr, kick_test, type="class")
tt = table(pred2, kick_test$state) ##confusion table
(tt[1,1] + tt[2,2])/sum(tt)
```
**В итоге:** Имеем дерево с 67% в тренировочной и 65% в итоговой выборках, что весьма приемлемо. Оно включает в себя переменные: категория, целевая сумма, страна, длительность деятельности, сумма в день. И по ней можно примерно спланировать и наметить какие величины лучше всего брать. То есть, выбрав категорию нужно определиться с суммой которую нужно поставить как цель, по дереву можно увидеть максимальное ориентировочное число, дальше длительность сбора денег, так же основываясь на категории, затем страна и так далее.

## Дэшборд

**Элемент 1:** 

- тип: график

- Влияние категории на успешность проекта: является важным фактором при решении выбора категории или определения рисков для существующего проекта

**Элемент 2:**

- тип: график

- Влияние страны деятельности на успех проекта: является важным фактором при решении выбора страны или определения рисков для существующего проекта

**Элемент 3:**

- тип: дерево

- Дерево помогает провести анализ факторов для успеха проекта, выбора конкретных величин или/и корректировки существующих

**Элемент 4:**

- тип: числа

- Для примерной оценки результатов дерева
